Ali Kashev

Student software Developer

Adres

Rooseveltlaan 282 3527 AL Utrecht

Mobiel 06 2187 7162 **Email**

kasev21@gmail.com

LinkedIn Ali Kashev



Scan om te bellen



Profiel

Voornaam:

Ali

Achternaam:

Kashev Bulgaarse

Nationaliteit:

Geboortedatum: 27 Juli 2000 Mijn naam is Ali. Ik ben 20 jaar oud. Ik zit op het ICT College. Ik doe de opleiding Software Developer. Meeste vrienden en klasgenoten beschrijven mij als een enthousiast en leergierig persoon. Ik kan ook goed samenwerken in een team. De enige wat ik minder leuk

vind is micromanagment.

Werkervaring

Bluebird media, Nieuwegein Sep 2020 – feb 2021

Stage: Web ontwikkelaar

Mei 2017 – okt 2019 Albert Heijn, Utrecht

Afdeling: Verkoopmedewerker, kwaliteitsmedewerker

Opleidingen

2019 - heden

ROC Midden Nederland, ICT College in Nieuwegein

Applicatie en mediaontwikkeling (Software Developer)

2015 - 2019

Volt/Via Nova College, Utrecht

Vmbo TL

Vaardigheden en skills

HTML en CSS

PHP en MYSQL

Javascript en React

Python

Wordpress

Altijd open om iets nieuws te leren

Nederlands:

Vloeiend, zowel woord als geschrift

Engels:

Redelijk, zowel woord als geschrift

Turks:

Vloeiend, zowel woord als geschrift

Bulgaars:

Vloeiend, zowel woord als geschrift

Interesses

Ik hou van: Voetballen, voetbal kijken. Muziek luisteren, film kijken, werken met computers, uitgaan en gamen. En natuurlijk ook programmeren.

In mijn vrije tijd werk ik meestal aan mijn opleiding om nieuwe dingen te leren. Soms lees ik ook boeken.